最　高　行　政　法　院　裁　定　　　　　　　　　九十三年度裁字第一一七五號
　　抗　告　人　甲○○
　　相　對　人　高雄縣政府
　　代　表　人　乙○○
右抗告人因與相對人高雄縣政府間聲請停止執行事件，對於中華民國九十三年七月二
十九日高雄高等行政法院九十三年度停字第三二號裁定提起抗告，本院裁定如左︰
　　主  文
抗告駁回。
抗告訴訟費用由抗告人負擔。
　　理  由
一、按抗告法院認抗告為不合法或無理由者，應為駁回抗告之裁定。次按原處分或決
    定之執行，除法律另有規定外，不因提起行政訴訟而停止。次按行政訴訟繫屬中
    ，當事人對於中央或地方行政機關之處分，固得請求停止執行，但須以原處分或
    決定之執行，將發生難於回復之損害，且有急迫情事者，始得聲請行政法院裁定
    停止執行，此觀行政訴訟法第一百十六條第二項前段規定甚明。又所謂難於回復
    之損害，係指其損害不能回復原狀，或不能以金錢賠償，或在一般社會通念上，
    如為執行可認達到回復困難之程度而言。
二、本件抗告人於原審聲請意旨略以：相對人所屬勞工局以抗告人持偽造之診斷證明
    書申請聘僱家庭外籍監護工，違反就業服務法第五條第二項第五款及第六十五條
    第一項規定，於民國九十三年三月二十二日以府勞組字第○九三○○五三七三五
    號處分書，處罰鍰新台幣（下同）三十萬元，抗告人不服，提起訴願，亦遭決定
    駁回。然抗告人所持有之診斷證明書，係抗告人委託訴外人李嘉文代為處理，抗
    告人對於其所交付之診斷證明書是否為偽造一事，並不知情。抑且，李嘉文亦曾
    接送抗告人之母親黃楊厭及攜帶其身份證影本與健保卡等至澄清綜合醫院中港分
    院就診，有該醫院合格標準之診斷證明書及就診收據與門診紀錄健保卡可憑。就
    一般人所能判斷之知識，當可以上揭之資料而認定診斷證明書係澄清綜合醫院中
    港分院所開具，而抗告人之身分非相關醫療機構或一般醫院之專業人員，對於醫
    院所開具之診斷證明書之真偽，即無能力判斷。又抗告人係基於對澄清綜合醫院
    中港分院之信賴，而信其所取得之診斷證明書為真，然相對人竟將此辨別證明書
    真偽之責任，歸由抗告人負擔，實有不公。是原處分及訴願決定顯有違誤。再者
    ，抗告人係善意之第三人，就此行為並無過失，原處分竟將公務機關之責任加重
    於一般人民，此顯有違信賴保護原則而有不當之處。抗告人業已循序對該行政處
    分提起撤銷訴訟，然倘容任原處分繼續執行，抗告人之財產恐發生難以回復之損
    害，權利將受影響，乃聲請裁定停止原處分之執行等語。經原審法院略以：經核
    原處分裁處抗告人罰鍰，係屬於金錢給付義務，縱不停止執行，於一般社會通念
    上，並非不能以金錢賠償，亦不致達到回復困難之程度。是原處分之執行，並不
    發生日後難於回復之損害，更難謂有何急迫情事，故抗告人聲請停止執行，核與
    行政訴訟法第一百十六條第二項前段規定之停止執行要件不合，因而駁回在案。
三、抗告人不服提起抗告，其意旨略謂：苟若相對人逕執行原處分，抗告人將受有經
    濟上之損害，縱使將來可得金錢賠償，對抗告人已無實益，爰請廢棄原裁定云云
    。然查行政執行之標的為「金錢」，屬於金錢給付義務之執行，將來仍可以金錢
    償還，如經執行，尚難認將發生難於回復之損害。而本件抗告人因違反就業服務
    法事件，經原處分裁處三十萬元之罰鍰，係屬於金錢給付義務，原處分之執行，
    並不發生日後難於回復之損害，亦難謂有何急迫情事，有如前述。是抗告人聲請
    停止執行與前揭法條規定不符，原裁定因予駁回其聲請，經核並無不合。抗告意
    旨仍執前詞，指摘原裁定不當，難認有理由，應予駁回。
四、依行政訴訟法第一百零四條、民事訴訟法第九十五條、第七十八條，裁定如主文
    。
中　　華　　民　　國　　九十三　　　年　　　九　　　　月　　　十六　　　日
                    最 高 行 政 法 院  第 四 庭
                                審 判 長 法  官　　　徐　樹　海
                                         法  官      黃  合  文
                                         法  官　　　高　啟　燦
                                         法  官　　　吳　錦　龍
                                         法  官　　　林　茂　權
右  正  本  證  明  與  原  本  無  異
　　　　　　　　　　　　　　　　　　　　 法院書記官　王  褔  瀛
中　　華　　民　　國　　九十三　　　年　　　九　　　　月　　　十六　　　日
